【裁判字號】    97,易,1167
【裁判日期】    971230
【裁判案由】    違反毒品危害防制條例
【裁判全文】
臺灣屏東地方法院刑事判決              97年度易字第1167號
公  訴  人  台灣屏東地方法院檢察署檢察官
被      告  甲○○
                    樓
                    （現於臺灣屏東監獄執行中）
上列被告因違反毒品危害防制條例案件，經檢察官提起公訴（97
年度毒偵字第2374號），被告於準備程序中就被訴事實為有罪之
陳述，本院合議庭裁定改依簡式審判程序審理，本院判決如下：
    主  文
甲○○施用第二級毒品，累犯，處有期徒刑捌月。
    事  實
一、甲○○前於民國90年間因施用毒品案件，經臺灣臺北地方法
    院以90年度毒聲字第55號裁定觀察、勒戒，於90年1 月19日
    因無繼續施用之傾向出所，嗣經臺灣臺北地方法院檢察署檢
    察官以90年度毒偵字第199 號為不起訴處分確定；同年間又
    因施用毒品案件，經該院以90年度毒聲字第2217號裁定觀察
    、勒戒，於90年12月20日因無繼續施用之傾向出所，復經臺
    灣臺北地方法院檢察署檢察官以90年度毒偵字第1800號為不
    起訴處分確定；95年間復因施用毒品案件，經臺灣臺北地方
    法院於95年3 月10日，以95年度易字第270 號判處有期徒刑
    6 月確定，於95年5 月12日因徒刑易科罰金而執行完畢；96
    年間再因施用毒品案件，經臺灣臺北地方法院以96年度簡字
    第1022號判決判處有期徒刑6 月確定，嗣經該院以96年度聲
    減字第2931號裁定減為有期徒刑3 月確定，於97年3 月10日
    縮刑期滿執行完畢。詎其仍不知悔改，明知甲基安非他命經
    公告列為毒品危害防制條例第2 條第2 項第2 款之第二級毒
    品，不得非法持有、施用，竟又基於施用第二級毒品甲基安
    非他命之犯意，於97年9 月18日上午某時，在其位於臺北市
    萬華區○○路145 巷35弄12號2 樓住處內，以將甲基安非他
    命置於玻璃球內燒烤吸食煙霧之方式，施用甲基安非他命1
    次。嗣於97年9 月19日下午17時10分許，因另涉毒品案件為
    警於上開處所緝獲，經採尿送驗結果呈甲基安非他命陽性反
    應，始悉上情。
二、案經臺北市政府警察局萬華分局報告臺北地方法院檢察署呈
    請臺灣高等法院檢察署檢察長令轉臺灣屏東地方法院檢察署
    偵辦。
    理  由
一、按本件被告甲○○所犯係死刑、無期徒刑、最輕本刑為3 年
    以上有期徒刑以外之罪，其於準備程序就前揭被訴事實為有
    罪之陳述，經受命法官告知簡式審判程序之旨，並聽取其與
    公訴人之意見後，本院認無不得或不宜改依簡式審判程序進
    行之情事，依刑事訴訟法第273 條之1 第1 項、第284 條之
    1 規定，裁定本件由受命法官獨任進行簡式審判程序，合先
    敘明。
二、上揭犯罪事實，業據被告於警詢、偵訊及本院審理中均坦承
    不諱；且被告於97年9 月19日為警查獲後所採集之尿液，經
    送驗結果，呈甲基安非他命之陽性反應，此有台灣尖端先進
    生技醫藥股份有限公司於97年9 月26日出具報告序號為萬華
    -8之濫用藥物檢驗報告、臺北市政府警察局偵辦毒品案件尿
    液檢體委驗單各1 紙附卷可稽。綜上足認，被告前開施用第
    二級毒品甲基安非他命之犯行，堪以認定。
三、按犯毒品危害防制條例第10條施用第一、二級毒品之罪者，
    檢察官應聲請法院裁定，令被告入勒戒處所觀察、勒戒，經
    觀察、勒戒後，檢察官依據勒戒處分之陳報，認受觀察、勒
    戒人無繼續施用毒品傾向者，應即釋放，並為不起訴之處分
    ；認受觀察、勒戒人有繼續施用毒品之傾向者，檢察官應聲
    請法院裁定令入戒治處所強制戒治，其期間為6 個月以上，
    至無繼續強制戒治之必要為止，但最長不得逾1 年，強制戒
    治期滿，應即釋放，由檢察官為不起訴之處分。觀察、勒戒
    或強制戒治執行完畢釋放後，5 年內再犯第10條之罪者，應
    依一般刑事訴訟程序予以起訴論罪科刑，此觀諸毒品危害防
    制條例第20條第1 項、第2 項、第23條第1 項、第2 項規定
    自明。而被告若於5 年內已再犯，經依法追訴處罰，縱其第
    3 次（或第3 次以上）再度施用毒品之時間，在初犯經觀察
    、勒戒或強制戒治執行完畢釋放5 年以後，已不合於「5 年
    後再犯」之規定，且因已於「5 年內再犯」，顯見其再犯率
    甚高，原實施觀察、勒戒或強制戒治，已無法收其實效，即
    應依該條例第10條處罰（最高法院95年第7 次刑事庭會議決
    定可資參照）。查被告甲○○前於90年間因施用毒品案件，
    經臺灣臺北地方法院以90年度毒聲字第55號裁定觀察、勒戒
    ，於90年1 月19 日 因無繼續施用之傾向出所，嗣經該院檢
    察署檢察官以90年度毒偵字第199 號為不起訴處分確定；同
    年間又因施用毒品案件，經該院以90年度毒聲字第2217號裁
    定觀察、勒戒，於90年12月20日因無繼續施用之傾向出所，
    復經臺灣臺北地方法院檢察署檢察官以90年度毒偵字第1800
    號為不起訴處分確定；復於上開觀察、勒戒執行完畢釋放後
    5 年內之95年間復因施用毒品案件，經臺灣臺北地方法院於
    95年3 月10日，以95年度易字第270 號判決判處有期徒刑 6
    月確定，於95年5 月12日因徒刑易科罰金而視為執行完畢，
    此有臺灣高等法院被告前案紀錄表等在卷可稽。是被告本次
    再犯施用第二級毒品之犯行，雖在前次觀察勒戒執行完畢之
    5 年後，惟其既已於5 年內再犯，依前揭說明，仍應依法予
    以論罪科刑。
四、按甲基安非他命係屬毒品危害防制條例第2 條第2 項第2 款
    所規定之第二級毒品。核被告所為，係犯毒品危害防制條例
    第10條第2 項之施用第二級毒品罪。被告於施用前持有第二
    級毒品甲基安非他命之低度行為，已為其施用之高度行為所
    吸收，不另論罪。查被告有事實欄所載之前案紀錄，此有前
    揭臺灣高等法院被告前案紀錄表1 份在卷可按，其受有期徒
    刑之執行完畢後，5 年以內故意再犯本件有期徒刑以上之罪
    ，為累犯，應依刑法第47條第1 項之規定，加重其刑。爰審
    酌被告前因施用毒品，經觀察、勒戒後，仍未戒絕毒品，再
    犯本件施用毒品犯行，顯見其無悔改之意，戒毒之意志不堅
    ，有失政府制定毒品危害防制條例之立法美意，本不宜寬貸
    ，惟念其施用毒品乃自戕一己之身體健康，尚未嚴重破壞社
    會秩序或侵害他人權益害及他人，犯後亦坦承犯行，態度良
    好暨其生活狀況等一切情狀，量處如主文所示之刑。
據上論斷，應依刑事訴訟法第273 條之1 第1 項、第299 條第1
項前段，毒品危害防制條例第10條第2 項，刑法第11條前段、第
47 條 第1項，判決如主文。
本案經檢察官陳鼎文到庭執行職務。
中    華    民    國    97    年    12    月    30    日
                  刑事第二庭    法  官  劉怡孜
以上正本證明與原本無異。
如不服本判決應於收受判決後10日內向本院提出上訴書狀，並
應敘述具體理由；其未敘述上訴理由者，應於上訴期間屆滿後
20日內向本院補提理由書（均須按他造當事人之人數附繕本）
「切勿逕送上級法院」。
中    華    民    國    98    年    1     月    5     日
                                書記官  馮得弟
附錄本案論罪科刑法條全文：
毒品危害防制條例第10條第2項
施用第二級毒品者，處 3 年以下有期徒刑。


司法院資訊處製作；財團法人民間司法改革基金會備份。
